【裁判字號】    95,上訴,26
【裁判日期】    950503
【裁判案由】    違反槍砲彈藥刀械管制條例
【裁判全文】
臺灣高等法院花蓮分院刑事判決          95年度上訴字第26號
上  訴  人
即  被  告  乙○○
上  訴  人
即  被  告  甲○○
上二人共同
選任辯護人  林國泰律師
上列上訴人即被告因違反槍砲彈藥刀械管制條例案件，不服臺灣
花蓮地方法院94年度訴字第377號中華民國94年12月22日第一審
判決（起訴案號：臺灣花蓮地方法院檢察署94年度偵字第3402、
3403號），提起上訴，本院判決如下：
    主  文
上訴駁回。
甲○○緩刑肆年。
    事實及理由
一、本案檢察官起訴被告乙○○非法製造槍枝，被告甲○○非法
    持有槍枝，原審以被告均坦承犯行，又有扣案槍枝為證，就
    被告乙○○認為犯修正前槍砲彈藥刀械管制條例法第11條第
    1項之未經許可製造土造長槍罪，被告甲○○犯有修正後同
    條例第8條第4項之未經許可持有槍砲罪，並且審認被告乙○
    ○因為曾經遭到山豬咬傷而製造槍枝自衛，被告甲○○也是
    持槍獵捕山豬，情堪憫恕為理由，依刑法第59條減輕其刑，
    而分別判處被告乙○○有期徒刑2年8月，併科罰金10萬元，
    被告甲○○有期徒刑1年8月，併科罰金5萬元。本案經本院
    審理結果，認第一審之認事用法及量刑均無不當，就適用刑
    法第59條減輕其刑部分，本院也審認被告甲○○是居住在屬
    於原住民山地部落的花蓮縣萬榮鄉，配偶蔡琦為太魯閣族原
    住民，被告乙○○雖然住在鳳林鎮，但是工作地點都是有山
    豬出沒之山區，有契約書附卷為證（本院卷頁41），被告2
    人遭查獲的槍枝也都是類似原住民自行製造之土造長槍，槍
    身即達將近一公尺，雖然有殺傷力，但是主要的用途仍然是
    在山區中驅捕山豬，原審適用刑法第59條減輕其情，堪稱允
    當，原審判決應予維持，除下列理由外，並引用第一審判決
    書記載之事實、證據及理由（事實以及理由欄中「吳名貴」
    之記載應更正為「甲○○」）如附件。
二、被告乙○○以查獲之槍枝是屬於非法搜索所取得之證物不得
    不得做為證據並具為上訴理由之一。但查本案司法警察是在
    懷疑被告有非法持有槍械之犯行，經聲請對於被告位於花蓮
    縣鳳林鎮○○路366號以及同鎮○○路○段346號搜索，經法
    院核發搜索票之後進行搜索，在搜索現場，發現隔鄰信義路
    362號之1被告所經營檳榔攤後方之倉庫內可能藏有槍枝，立
    即依照刑事訴訟法第131條第1項第3款之規定逕行搜索，並
    於執行後報告法院，經臺灣花蓮地方法院（下稱花蓮地院）
    以94年度急搜字第26號准予備查在案，有搜索筆錄、搜索票
    以及花蓮地院卷附卷可參，該項搜索於法並無違背，則搜索
    取得的證據自然具有證據能力。
三、被告乙○○又主張被告在被查獲持有槍枝之後，在警員還沒
    有發覺被告有製造槍枝的犯行前，就向警員自首製造槍枝的
    犯行，應該屬於自首，依照刑法第62條的規定應減輕其刑。
    但查「刑法第62條所規定之自首，以對於未發覺之罪，向有
    偵查權之機關或公務員自承犯罪，進而接受裁判為要件；而
    具有裁判上一罪關係之犯罪，苟全部犯罪未被發覺前，行為
    人僅就其中一部分犯罪自首，固仍生全部自首之效力，反之
    ，倘其中一部分犯罪已先被有偵查權之機關或公務員發覺，
    行為人方就其餘未被發覺之部分，自動供認其犯行時，因與
    上開自首之要件不符，自不得適用自首之規定減輕其刑。」
    ，最高法院分別著有90年度台上字第5435號、83年度台上字
    第3935號、81年度台上字第4703號、78年度台上字第3929號
    、76年度台上字第7256號、76年度台上字第7107號判決可資
    參照，而84年度台上字第4516號判決更指出「裁判上之一罪
    其一部犯罪既已因案被發覺，雖在檢察官或司法警察官訊問
    中被告陳述其未發覺之部分犯罪行為，並不符合刑法第62條
    之規定，不應認有自首之效力，此為本院一貫所持之見解。
    上訴人係於民國84年3月17日下午3時50分許，在台北市○○
    路4巷5號，為警當場查獲其非法持有貝瑞塔制式九ＭＭ半自
    動手槍一把、九ＭＭ半自動手槍子彈14顆、點38轉輪手槍子
    彈2顆後，才於次日凌晨帶同警員前往臺北市景美新橋橋墩
    旁起出上開槍彈，業經上訴人供明在卷，且為原判決所認定
    。是上訴人既已被查獲犯罪後，始另供出裁判上一罪之其他
    部分犯罪事實，揆之前揭說明，核與刑法第62條自首之要件
    並不相符。上訴意旨主張其係自首執以指摘原判決不當，自
    非適法之第三審上訴理由。」。而無論是裁判上一罪或者是
    單純一罪，國家對於被告所犯行為都只有一個刑罰權存在，
    無從分割為數個犯罪行為，而分別決定是否應適用自首之規
    定減輕其刑。本案被告之行為所構成之非法持有槍枝罪是製
    造槍枝罪之後行為，原本就與製造槍枝罪在法律上屬於單純
    一罪，無從分割，被告在被查獲非法持有所製造的槍枝後，
    向警員坦承槍枝係被告所製造，其犯罪事實已經被發覺，自
    然不符合自首的要件，而只能作為量刑之參考，而原審已經
    把這點列入量刑考慮，並且從輕量刑，被告再以自首為理由
    提起上訴，亦無理由。
四、綜據上述，被告乙○○以上述理由提起本件上訴，為無理由
    ，應予駁回。
五、至於被告甲○○部分，被告以原審量刑過重為理由提起上訴
    。然原審已經依照刑法第59條之規定減輕其刑，量刑十分允
    當，被告上訴為無理由，應予駁回。但本院審酌被告左足骨
    折，不良於行，家中尚有妻子以及2名子女有待被告扶養，
    目前在石礦公司工作，每月收入在3、4萬元間，有診斷證明
    數、戶籍謄本附卷為證（本院卷頁47以下），被告因為生活
    在屬於山地鄉的花蓮縣萬榮鄉，對於槍枝管制法令認識有所
    不足，犯後坦承犯行，被告也未曾受有期徒刑以上刑之宣告
    ，有被告全國前案紀錄表附卷可參，本院認被告甲○○所受
    宣告之刑，以暫不執行為當，爰為緩刑之宣告。
據上論結，應依刑事訴訟法第373條、第368條、刑法第74條第1
項第1款判決如主文。
本案經檢察官崔紀鎮到庭執行職務。
中    華    民    國    95    年    5     月    3     日
                  刑事庭審判長法  官  謝志揚
                              法  官  林慶煙
                              法  官  賴淳良
以上正本證明與原本無異。
如不服本判決，應於判決送達後10日內向本院提出上訴狀。其未
述理由者，並應於提出上訴狀後10日內向本院補提理由狀 (須
附繕本)。
                              書記官  邱廣譽
中    華    民    國    95    年    5     月    3     日
附錄：本案論罪科刑法條全文
修正前槍砲彈藥刀械管制條例第11條第1項：
未經許可，製造、販賣或運輸第4條第1項第1款所稱其他可發射
金屬或子彈具有殺傷力之各式槍砲者，處5年以上有期徒刑，併
科新臺幣1000萬元以下罰金。
槍砲彈藥刀械管制條例第8條第4項
未經許可，持有、寄藏或意圖販賣而陳列第1項所列槍枝者，處3
年以上10年以下有期徒刑，併科新臺幣700萬元以下罰金。
第1項至第3項之未遂犯罰之。
中華民國刑法第74條(緩刑要件)
受2年以下有期徒刑、拘役或罰金之宣告，而有左列情形之一，
認為以暫不執行為適當者，得宣告2年以上5年以下之緩刑，其期
間自裁判確定之日起算：
一、未曾受有期徒刑以上刑之宣告者。


司法院資訊處製作；財團法人民間司法改革基金會備份。
